nl: Type lichaamsverf/foundation: Lichaamsverf; Nepbloed; Fundering; Speciale effecten make-up; Andere
ru: Тип основы или краски для тела: Краска для тела; Искусственная кровь; Тональный крем; Пластический грим; Другое
fr: Type de peinture corporelle/fond de teint: Peinture corporelle; Faux sang; Fond de teint; Maquillage à effets spéciaux; Autre
nb: Kroppsmalings-/foundationtype: Kroppsmaling; Falskt blod; Foundation; Spesialeffektsminke; Annet
el: Τύπος βαφής σώματος/foundation: Βαφή σώματος; Ψεύτικο αίμα; Βάση; Μακιγιάζ για ειδικά εφέ; Άλλο
vi: Loại phấn nền/sơn cơ thể: Sơn cơ thể; Máu giả; Phấn nền; Trang điểm hiệu ứng đặc biệt; Khác
th: ประเภทสีและแป้งรองพื้นสำหรับร่างกาย: สีเขียนร่างกาย; เลือดปลอม; รองพื้น; การแต่งหน้าเอฟเฟกต์พิเศษ; อื่นๆ
sk-SK: Typ farby/podkladovej farby na telo: Farba na telo; Falošná krv; Základová farba; Make-up so špeciálnymi efektmi; Iné
de: Körperbemalung-/Grundierungstyp: Körperfarbe; Kunstblut; Grundierung; Make-up für Spezialeffekte; Sonstiges
fi: Vartalomaalin/meikkivoiteen tyyppi: Vartalomaali; Tekoveri; Meikkivoide; Erikoistehostemeikki; Muu
lt-LT: Kūno dažų / pagrindo tipas: Kūno dažai; Netikras kraujas; Makiažo pagrindas; Specialiųjų efektų makiažas; Kita
sl-SI: Vrsta barve za telo/podlage: Barva za telo; Lažna kri; Fundacija; Ličila za posebne učinke; Drugo
pt-BR: Tipo de pintura corporal/base: Pintura corporal; Sangue falso; Base; Maquiagem para efeitos especiais; Outro
ro-RO: Tip vopsea corp/fond de ten: Vopsea pentru corp; Sânge fals; Fond de ten; Machiaj pentru efecte speciale; Altele
cs: Typ tělové barvy/podkladu: Barva na tělo; Falešná krev; Základní barva; Make-up se speciálními efekty; Jiné
bg-BG: Тип боя за тяло/основа: Боди пейнт; Фалшива кръв; Основа; Грим за специални ефекти; Други
ja: ボディペイント/ファンデーションタイプ: ボディーペイント; 血のり; ファンデーション; 特殊効果メイク; その他
da: Type af kropsmaling/-foundation: Kropsmaling; Falsk blod; Foundation; Makeup til specialeffekter; Andet
hr-HR: Vrsta boje / tekućeg pudera za tijelo: Boja za tijelo; Lažna krv; Podloga; Šminka sa specijalnim efektima; Ostalo
pl: Rodzaj farby i podkładu do ciała: Farba do ciała; Sztuczna krew; Podkład; Makijaż z efektami specjalnymi; Inne
sv: Typ av kroppsfärg/foundation: Kroppsfärg; Falskt blod; Foundation; Specialeffektsmink; Övrigt
zh-TW: 人體彩繪顏料/粉底: 人體彩繪; 假血漿; 粉底; 特效化妝; 其他
it: Tipo di vernice per il corpo/fondotinta: Pittura per corpo; Sangue finto; Fondazione; Trucco per effetti speciali; Altro
hu: Testfesték/-alapozó típusa: Testfesték; Művér; Alapozó; Speciális hatású smink; Egyéb
pt-PT: Pintura corporal/tipo de base: Pintura corporal; Sangue falso; Fundação; Maquilhagem de efeitos especiais; Outro
en: Body paint/foundation type: Body paint; Fake blood; Foundation; Special effects makeup; Other
ko: 보디 페인트/파운데이션 타입: 보디 페인트; 가짜 혈액; 파운데이션; 특수효과 메이크업; 기타
es: Tipo de base y pintura corporal: Pintura corporal; Sangre falsa; Base; Maquillaje de efectos especiales; Otros
zh-CN: 身体彩绘/粉底类型: 人体彩绘涂料; 假血; 粉底; 特效妆; 其他
tr: Vücut boya ve fondöten türü: Vücut Boyası; Sahte kan; Fondöten; Özel efekt makyajı; Diğer